臺灣臺北地方法院小額民事判決
                                  110年度店小字第1439號
原      告  台新國際商業銀行股份有限公司

法定代理人  尚瑞強  
訴訟代理人  蔡興諺  
            吳子賢  
            謝佩蓉  
被      告  李兩誠  
上列當事人間清償現金卡借貸款事件，本院於民國111年5月5日
言詞辯論終結，判決如下：
    主　  　文
被告應給付原告新臺幣肆萬捌仟零貳拾參元，及自民國一百零五
年七月十日起至清償日止，按年息百分之十五計算之利息。
訴訟費用新臺幣壹仟元由被告負擔。
本判決得假執行；但被告如以新臺幣肆萬捌仟零貳拾參元為原告
預供擔保後，得免為假執行。
    事實及理由
一、按債務人對於支付命令於法定期間合法提出異議者，支付命
    令於異議範圍內失其效力，以債權人支付命令之聲請，視為
    起訴，民事訴訟法第519 條第1 項定有明文。查原告原係向
    本院聲請核發支付命令，惟被告於法定期間內提出異議，依
    同條之規定，應以原支付命令之聲請視為起訴，合先敘明。
    次按，訴狀送達後，原告不得將原訴變更或追加他訴，但擴
    張或減縮應受判決事項之聲明者，不在此限，民事訴訟法第
    255條第1 項第3 款定有明文。查原告起訴時，原請求被告
    應給付原告新臺幣（下同）48,023元，及自民國95年7月20
    日起至104 年8 月31日止，按年息百分之20計算之利息；暨
    自104 年9 月1 日起至清償日止，按年息百分之15計算之利
    息。嗣於111年5月5日言詞辯論變更聲明為，自105年7月10
    日（自起訴時起回溯5年利息之起算日）起按年息百分之15
    計算之利息，核屬減縮應受判決事項之聲明，揆諸前揭說明
    ，應予准許。
二、原告起訴主張：被告於94年7月20日與原告簽訂現金卡信用
    貸款契約，並約定以現金卡為工具循環使用。詎被告未依約
    繳款，迄今尚積欠48,023元，及自105年7月10日起計算之利
    息未清償等情。並聲明：被告應給付原告48,023元，及自10
    5年7月10日起至清償日止按年息百分之15計算之利息。
二、被告答辯稱：主張時效抗辯，被告因受到逼迫而為債務協商
    云云。並聲明：原告之訴駁回。
三、經查，原告主張之事實，業據提出與其所述相符之現金卡申
    請書 、台新銀行Story生活故事現金卡及現金卡帳務查詢明
    細等證據資料為證，原告請求給付金額48,023元，經核屬實
    。又被告對上開債權並未爭執，僅主張時效抗辯等語云云，
    然本件被告最後繳款日為96年1月15日，原告至遲應於111年
    1月14日提出訴訟，而本件原告係於110年7月8日提出支付命
    令聲請狀，有本院自行收納款項收據1紙在卷可查（參見本
    院110年度司促字第11595號卷所附自行收納款項收據）是本
    金部分並未罹於時效，至利息部分，業經原告減縮聲明如前
    。此外，被告並未提出證據證明其係受脅迫始為債務協商，
    是被告上開抗辯，委無足採。
四、本件事證已臻明確，兩造其餘之攻擊或防禦方法及提出之證
    據，經本院斟酌後，認為均不足以影響本判決之結果，爰不
    逐一論列，附此敘明。
五、本件係適用小額程序為被告敗訴之判決，依民事訴訟法第43
    6 條之20條規定應依職權宣告假執行；並依同法第392 條第
    2 項依職權為被告如預供擔保，得免為假執行之宣告。
六、訴訟費用負擔之依據：民事訴訟法第78條。本件訴訟費用額
    確定金額為裁判費1,000 元。
中　　華　　民　　國　　111 　年　　5 　　月　　27　　日
                  臺灣臺北地方法院新店簡易庭
                              法  官  石蕙慈
以上正本係照原本作成。
對於本件判決如有不服，應於收受送達後20日內向本院提出上訴
書狀，上訴於本院合議庭，並按他造當事人之人數附具繕本。當
事人之上訴，非以判決違背法令為理由不得為之，上訴狀應記載
上訴理由，表明下列各款事項：
㈠原判決所違背之法令及其具體內容。
㈡依訴訟資料可認為原判決有違背法令之具體事實。如委任律師
  提起上訴者，應一併繳納上訴審裁判費。
中　　華　　民　　國　　111 　年　　5 　　月　　27　　日
                              書記官  徐子芹